# 超额亏损子公司处置合并层面处理

提问人：liu42644268 时间：2021-12-02 10:50:21
如题，假设A公司有一全资子公司B公司，B公司 2021 年初实收资本 100 万，收到A公司借款 100 万，未分配利润-200万，资产总额为 0 。 2021年B公司进行注销，A公司单体报表层面前期已对该子公司B公司应收款全额计提减值。那么， 2021 年A公司合并层面是无需确认任何损益呢？还是需要确认 100 投资收益以及 100 应收减值并对坏账核销呢？具体的会计处理的底层逻辑又是什么。向大家请教一下，谢谢。

回答人：chenyiwei
在A的合并报表层面，A的对外资产和负债包括：资产 0 ；负债 0 （100-100）；权益 0 。即B没有对外的资产和负债。因此，在B注销时，对A的合并报表应无损益影响。这个结果并不会受到此前A个别报表层面对B达到股权和债权投资计提减值准备的影响。

提问人：liu42644268 时间：2021-12-12 15:05:53
谢谢陈版的指导，我还是没太明白您说的意思。
1 、A合并报表层面，是否可以理解为本次B公司注销时，合并层面处置的基础是扣除B公司对A公司的应付款，也就是说合并层面抵消掉了，B公司应结合超额亏损部分考虑合并层面价值以及处置价款，来确认本次注销的损益。
2 、那么假设其他条件不变，改为卖到B公司，对价 0 元，那么最后处置的时候A合并层面应当确认对B公司其他应收款减值，这个减值是否也是按照您回复的这个原则，按照超额亏损后的角度考虑，然后减值不确认损失，而是认为是一种投资产生的损益，只是在 0 元对价的时候，损失为 0 ，直接在合并层面确认出来对B公司的其他应收款和全额减值准备即可。
麻烦您再指点一二，谢谢您。

回答人：chenyiwei
无论如何，最终的处置不涉及对外处置资产和清偿负债，即在清算之前，该子公司在母公司合并报表层面的对外资产、负债均为零，因此不论如何处理，对母公司合并报表均无影响。